---
title: "ISLR tidymodels Labs -- Linear Regression"
output: html_notebook
editor_options: 
  chunk_output_type: inline
---

# Kap 3 Linear Regression
```{r}
library(MASS)
library(tidymodels)
library(ISLR)
```

## Simple linear regression

- Parsnip specification
Package with functions commonly used during model fitting

```{r}
lm_spec <- 
  # linear_reg() = Interface für Lineare Regression
  parsnip::linear_reg() %>%
  # Welche Methode Regression/Classification ...
  # In diesem Fall vernachlässsigbar da nur Regression möglich aber egal
  set_mode("regression") %>%
  # welches Package
  set_engine("lm")

lm_spec()
```

Zuerst wird das modell Definiert hier wird noch nicths gerechnet

- nächster Schritt fit 

```{r}

head(Boston)

lm_fit <- lm_spec %>%
  fit(medv ~ lstat, data = Boston)

# Einfache Rückmeldung
lm_fit

#detailierte Rückmeldung
lm_fit %>% 
  pluck("fit") %>%
  summary()

# oder noch besser mit broom()
broom::tidy(lm_fit)

# und tidy model parameter
broom::glance(lm_fit)
```

```{r}

parsnip::predict(lm_fit, new_data = Boston)

#mit Konfidenzintervall
predict(lm_fit, new_data = Boston, type = "conf_int")
```

## Multiple Linear Regression
Funktioniert gleich ~. Steht für alle Variablen

```{r}
lm_fit3 <- lm_spec %>% 
  fit(medv ~ ., data = Boston)

lm_fit3 %>% 
  pluck("fit") %>%
  summary()
```

 Interaktionen funktionieren gleich wie beim schnöden lm()
 x:y will include the interaction between x and y,
x * y will include the interaction between x and y, x, and y, e.i. it is short for x:y + x + y.

## Model pre processing unsing recipes 
Es sollen so viele Pre Processing Schritte wie möglich im Rezept definiert werden so dass sie immer gleich gemacht werden, unabhängig von Daten oder Modellen

https://recipes.tidymodels.org/reference/index.html#section-step-functions-individual-transformations

```{r}
# ML Rezept
rec_spec_interact  <- recipes::recipe(medv ~ lstat + age, data = Boston) %>%
  # Fügt dem Rezept einen Pre Przessing schritt hinzu interaktionen
  step_interact(~ lstat:age)

  #Fügt alle informationen zusammeen 
  workflow() %>%
  add_model(lm_spec) %>%
  add_recipe(rec_spec_interact) %>% 
  fit(Boston)

```

## Qualitative Variablen (nominal)

We will now turn our attention to the Carseats data set. We will attempt to predict Sales of child car seats in 400 locations based on a number of predictors. One of these variables is ShelveLoc which is a qualitative predictor that indicates the quality of the shelving location. ShelveLoc takes on three possible values
```{r}
Carseats %>%
  pull(ShelveLoc) %>%
  contrasts()

lm_spec %>% 
  fit(Sales ~ . + Income:Advertising + Price:Age, data = Carseats)

```

Das Funktioniert gut bei lm muss aber bei anderen Modellen nicht funktionieren daher ist es besser die mittes Pre-Processing step umzuwandeln

```{r}
rec_spec <- recipe(Sales ~ ., data = Carseats) %>%
  # verwandelt nominale Daten in numerische binär terme 
  step_dummy(all_nominal()) %>%
  step_interact(~ Income:Advertising + Price:Age)

lm_wf <- workflow() %>%
  add_model(lm_spec) %>%
  add_recipe(rec_spec)

lm_wf %>% fit(Carseats)
```

